臺灣高雄地方法院刑事判決　　　　　　　94年度訴字第1732號
　　公　訴　人　臺灣高雄地方法院檢察署檢察官
　　被　　　告　乙○○
上列被告因違反毒品危害防制條例案件，經檢察官提起公訴（94
年度毒偵字第3069號），及移送併案審理（94年度毒偵字第4833
號、94年度毒偵字第5155號、94年度毒偵字第5766號），嗣因被
告就被訴及併案之犯罪事實為有罪之陳述，經本院告知簡式審判
程序意旨，並聽取公訴人及被告之意見後，合議裁定由受命法官
獨任進行簡式審判程序審理，本院判決如下：
    主  文
乙○○連續施用第一級毒品，累犯，處有期徒刑壹年貳月，扣案
之第一級毒品海洛因參拾柒包【均含包裝袋，壹包（驗後淨重零
點壹公克、包裝重零點貳參公克）、壹包（驗後淨重零點零捌公
克、包裝重零點貳公克）、拾包（驗後淨重零點捌玖公克、包裝
重壹點捌貳公克）、貳拾伍包（驗後淨重貳點參柒公克、包裝重
伍點貳柒公克）】，均沒收銷毀之。注射針筒貳支，均沒收。
    事  實
一、乙○○曾於民國90年間因竊盜案件，經本院以90年度雄簡字
    第1216號判決判處有期徒刑5 月確定，於94年1 月28日徒刑
    執行完畢出監。復因施用毒品案件，經本院裁定送觀察勒戒
    後，認有繼續施用毒品之傾向，再經裁定入戒治處所施以強
    制戒治，於91年3 月28日停止戒治，至91年10月21日保護管
    束期滿執行完畢，並由臺灣高雄地方法院檢察署檢察官於91
    年10月24日，以91年度戒毒偵字第1001號為不起訴處分確定
    。
二、詎乙○○於前受強制戒治執行完畢釋放後5 年以內，猶不知
    悔改，明知海洛因業經公告為毒品危害防制條例第2 條第2
    項所列管之第一級毒品，不得非法持有、施用，竟仍基於施
    用第一級毒品海洛因之概括犯意，自94年3 月25日15時50分
    許回溯24小時內之某時至94年7 月10日16時許止，在高雄市
    左營區蓮池潭風景區內等處，以將海洛因摻水置入注射針筒
    施打之方式，連續施用第一級毒品海洛因多次。嗣分別於94
    年3 月25日、同年6 月3 日、同年6 月17日、同年7 月10日
    為警查獲，均經其同意採集尿液送驗，並扣得其所有海洛因
    37包【均含包裝袋，1 包（驗後淨重0.1 公克、包裝重0.23
    公克）、1 包（驗後淨重0.08公克、包裝重0.2 公克）、10
    包（驗後淨重0.89公克、包裝重1.82公克）、25包（驗後淨
    重2.37公克、包裝重5.27公克）】及其所有供施用海洛因用
    之注射針筒2 支，而查悉前情。
三、案經高雄縣政府警察局左營分局報請臺灣高雄地方法院檢察
    署檢察官分別偵查起訴及移送併案審理。
    理  由
一、按本件被告乙○○所犯係死刑、無期徒刑、最輕本刑為三年
    以上有期徒刑以外之罪，其於準備程序就前揭被訴事實為有
    罪之陳述，經受命法官告知簡式審判程序之旨，並聽取其與
    公訴人之意見後，本院認無不得或不宜改依簡式審判程序進
    行之處，爰依刑事訴訟法第273 條之1 第一項、第284 條之
    1 ，裁定本件由受命法官獨任進行簡式審判程序，合先敘明
    。
二、被告於上揭時地連續施用第一級毒品海洛因之犯罪事實，業
    據被告乙○○於本院審理時供認不諱，且被告於94年3 月25
    日、同年6 月3 日、同年6 月17日、同年7 月10日，為警查
    獲當時所採集之尿液，經送檢驗結果，均呈毒品嗎啡陽性反
    應，此分別有高雄市立凱旋醫院濫用藥物尿液檢驗報告4 紙
    （參94毒偵字第3069號卷第27頁、本院卷第45、63頁、94年
    毒偵字第5766號卷第21頁）在卷可稽，又扣案之白色粉末37
    包，經檢驗均含有海洛因成分，有法務部調查局調科壹字第
    220020335 、000000000 、000000000 、000000000 號鑑定
    通知書各1 紙附卷可證。（參本院卷第29、68、81、125 頁
    ），復有被告供承為其所有供施用海洛因所用之注射針筒2
    支扣案足佐。綜上，足認被告自白與證據相符，其確有連續
    施用第一級毒品海洛因之犯行，洵堪認定。
三、按海洛因為毒品危害防制條例第2 條第2 項所稱之第一級毒
    品。次按犯毒品危害防制條例第10條施用毒品罪者，檢察官
    應先將被告送勒戒處所觀察、勒戒，經觀察、勒戒後，認有
    繼續施用毒品傾向者，應由檢察官聲請法院裁定令入戒治處
    所施以強制戒治，強制戒治期滿或交付保護管束期滿，應由
    檢察官為不起訴之處分。觀察勒戒或強制戒治執行完畢釋放
    後，5 年內再犯第10條之罪，檢察官應依一般刑事訴訟程序
    予以起訴論罪科刑。此觀諸毒品危害防制條例第20條第1 項
    、第2 項、第23條規定自明。被告前既曾因施用毒品案件，
    ，經本院裁定送觀察勒戒後，認有繼續施用毒品之傾向，再
    經裁定入戒治處所施以強制戒治，於91年3 月28日停止戒治
    ，至91年10月21日保護管束期滿執行完畢，有臺灣高等法院
    被告前案紀錄表在卷可稽，其於強制戒治執行完畢釋放後5
    年內再犯本件施用毒品案件，依前述規定應予論罪科刑。
四、核被告所為，係犯毒品危害防制條例第10條第1 項之施用第
    一級毒品罪。被告施用第一級毒品前，持有第一級毒品之低
    度行為，應為其後施用第一級毒品之高度行為所吸收，故不
    另論罪。被告先後多次施用海洛因犯行，時間緊接，犯罪構
    成要件相同，顯係基於概括犯意為之，應依連續犯之規定論
    以一罪，並加重其刑。又被告曾因竊盜案件，經本院以90年
    度雄簡字第1216號判決判處有期徒刑5 月確定，於94年1 月
    28日徒刑執行完畢出監，有臺灣高雄地方法院檢察署刑案資
    料查註紀錄表及臺灣高等法院被告前案紀錄表可按，其於有
    期徒刑執行完畢後，5 年以內再犯有期徒刑以上之罪，為累
    犯，應依刑法第47 條 規定加重其刑，並遞加重之。爰審酌
    被告於前經觀察、勒戒及強制戒治執行完畢釋放後，仍未能
    徹底戒絕毒品，5 年內再犯本件施用毒品罪，顯見其自制力
    不足，無法擺脫毒品，未能體悟施用毒品對自己、家人造成
    之傷害及社會之負擔，惟念所犯施用毒品罪乃屬戕害自身身
    心健康行為，尚未對他人造成實害，其行為本身對社會所造
    成之危害並非直接，反社會性之程度應屬較低，且其犯後已
    坦認犯行，以及其犯罪動機、目的、手段、智識程度為國小
    畢業，及參酌其施用毒品之次數、時間長短等一切情狀量處
    如主文所示之刑，以資懲儆。
五、至扣案之白粉37包【均含包裝袋，1 包（驗後淨重0.1 公克
    、包裝重0.23公克）、1 包（驗後淨重0.08公克、包裝重0.
    2 公克）、10包（驗後淨重0.89公克、包裝重1.82公克）、
    25包（驗後淨重2.37公克、包裝重5.27公克）】，經送驗結
    果確含第一級毒品海洛因成分，已如前述，包裝袋部分，因
    包覆毒品海洛因，衡情顯難與毒品完全析離，應一體視同毒
    品，均應依毒品危害防制條例第18條第1 項前段規定，宣告
    沒收銷燬之。又扣案之注射針筒2 支係被告所有供施用海洛
    因之用，業據被告供明在卷，爰依刑法第38條第1 項第2款
    之規定，併予宣告沒收。
六、移送併辦部分之犯行即臺灣高雄地方法院檢察署94年度毒偵
    字第4833號、94年度毒偵字第5155號、94年度毒偵字第5766
    號（自94年3 月25日15時50分許回溯24小時內之某時起部分
    ），雖未據公訴人起訴，然與前揭已起訴部分有連續犯之裁
    判上一罪關係，當為起訴效力所及，本院自應一併審理，附
    此敘明。
七、另94年度毒偵字第5766號移送併案意旨書所指被告自出所後
    起至94年7 月10日16時止，有連續施用第一級毒品海洛因之
    犯行，係以被告於94年7 月11日內勤檢察官訊問時自白：「
    （問：戒治出所後是否有再施用毒品？）有施用海洛因」等
    語為依據，惟被告之自白，不可作為認定有罪判決之唯一依
    據，仍應調查其他證據，以察其是否與事實相符（刑事訴訟
    法第156 條第2 項參照）。查被告於本院審理中僅坦承：我
    是從94年3 月25日被查獲前開始施用海洛因直到94年7 月10
    日止（詳本院卷第138 頁），則被告是否確自出所後即開始
    施用毒品，已非無疑。況被告於91年3 月28日停止戒治出戒
    治所，即因續徒刑執行而入屏東監獄，至94年1 月28日始出
    監，顯見被告前開自出所後即開始施用毒品之自白，已與事
    實有所不符。又海洛因經注射進入人體後，均以嗎啡型態排
    於尿液中，約百分之80於24小時內自尿排出，則被告於第1
    次經查獲後（即94年3 月25日），尿液雖呈嗎啡陽性反應，
    然在最低檢出量為每毫升300 公克之要求下，並參以24小時
    後，排出尿液所含嗎啡成分漸微等情，實難因尿液鑑定報告
    ，即推認被告自出所後起至94年3 月25日15時50分許回溯24
    小時內之某時間，亦有施用毒品多次情事。從而，被告之自
    白前後不一，且無補強證據可資佐證，尚難為被告不利之認
    定。是本院應只認定被告自94年3 月25日15時50分許回溯24
    小時內之某時至94年7 月10日16時許止，施用第一級毒品海
    洛因之犯行。從而，94年度毒偵字第5766號移送併案意旨書
    所指被告自出所後起至94年3 月25日15時50分許回溯24小時
    內之某時止之施用海洛因犯行，尚無證據佐證之，顯難認上
    開併辦案件係被告基於同一概括犯意所為，是上開併辦案件
    尚難認與本案有連續犯之裁判上一罪關係，本院無從併予審
    酌，應退回由檢察官另行偵辦，附此敘明。
據上論斷，應依刑事訴訟法第273 條之1 第1 項、第284 條之1
、第299 條第1 項前段，毒品危害防制條例第10條第1 項、第18
條第1 項前段，刑法第11條、第56條、第47條、第38條第1 項第
2 款，判決如主文。
本案經檢察官甲○○到庭執行職務。
中　　華　　民　　國　　94　　年　　11　　月　　30　　日
                       刑事第四庭  法  官　林意芳
以上正本證明與原本無異。
如不服本判決，應於收受送達後10日內向本院提出上訴書狀。
中　　華　　民　　國　　94　　年　　12　　月　　 5　　日
　　　　　　　　　　　　　　　　　 書記官  曾秀鳳
附錄本判決論罪科刑法條：
毒品危害防制條例第10條
施用第一級毒品者，處六月以上五年以下有期徒刑。
施用第二級毒品者，處三年以下有期徒刑。
